【裁判字號】    97,易,84
【裁判日期】    970402
【裁判案由】    詐欺
【裁判全文】
臺灣彰化地方法院刑事判決                97年度易字第84號
公  訴  人  臺灣彰化地方法院檢察署檢察官
被      告  丙○○
選任辯護人  劉嘉堯律師
上列被告因詐欺案件，經檢察官提起公訴（96年度偵字第10815
號），及追加起訴（同署97年度偵字第2180號），本院依簡式審
判程序判決如下：
    主  文
丙○○幫助犯詐欺取財罪，處有期徒刑貳月，如易科罰金，以新
臺幣壹仟元折算壹日；又幫助犯詐欺取財罪，處有期徒刑月，
如易科罰金，以新臺幣壹仟元折算壹日。應執行有期徒刑肆月，
如易科罰金，以新臺幣壹仟元折算壹日。緩刑年；並向被害人
乙○○支付新臺幣捌萬元，支付方式為自民國九十七年四月十五
日起至同年七月十五日止，按月於每月十五日支付貳萬元；及向
公庫支付新臺幣壹萬元。
  犯罪事實及理由
一、本件犯罪事實除補充及更正如下外，其餘均與檢察官起訴書
    之記載相同，茲引用之（如附件）：
    (一)被告丙○○係先於民國96年6 月間，在臺北市西門町某
        處電動遊藝場，將自己所開立之亞太商業銀行（後改名
        為復華商業銀行股份有限公司，再改名為元大商業銀行
        股份有限公司）申設之金融帳戶（帳號00000000000000
        00號）存摺、提款卡連同密碼、印章等物，提供予在該
        電動遊藝場相識、其稱呼為「大哥」之姓名年籍不詳成
        年人，代價為抵償被告先前積欠該人之新臺幣（下同）
        2 、3 千元之債務。
    (二)被告另於96年6 月29日搭載其母張玉鳳前往彰化縣北斗
        鎮○○路166 號之復華銀行北斗分行開立帳戶，旋於96
        年7 月1 日，在北斗交流道，以2 仟元之代價，將上開
        張玉鳳所開立之帳號0000000000000000號帳戶之存摺、
        提款卡、印章及密碼等物提供予前揭稱呼為「大哥」之
        姓名年籍不詳之成年男子。該不詳成年男子及其所屬之
        詐欺集團成員取得丙○○所交付之前開帳戶存摺、提款
        卡及密碼後，即於96年7 月4 日上午9 時30分許，假冒
        「臺灣台中地方法院」之名義，以電話向彰化縣花壇鄉
        ○○村○○路○ 段395 號之3 之乙○○，佯稱其資料遭
        盜用，要求將帳戶內之錢匯出，做安全動作云云，乙○
        ○因而陷於錯誤，乃依指示匯出新台幣（下同）10萬元
        ，入丙○○之母張玉鳳之上開帳戶。
二、本件證據除補充如下外，其餘亦均與檢察官起訴書之記載相
    同，茲引用之（如上附件）。
    (一)被告於本院審理時之自白。
    (二)證人張玉鳳於警詢中之陳述。
    (三)證人即被害人乙○○於警詢中之陳述。
    (四)復華商業銀行股份有限公司97年7 月20日函及檢附之開
        戶資料、交易明細、身分證資料。
    (五)內政部警政署反詐騙案件紀錄表、警局受理詐騙帳戶通
        報警示簡便格式表。
    (六)臺中商業銀行入戶電匯通知單。
    (七)元大商業銀行股份有限公司96年12月5 日函及檢附之交
        易明細。
三、被告於前揭時地交付其母張玉鳳之上開帳戶存摺、印章、提
    款卡及密碼，此部分之犯罪事實，業據公訴人於97年3 月28
    日審理期日，以言詞追加起訴，有該筆錄可考，本院自得予
    以審理，附此敘明。
四、量刑理由：
    被告並無前科紀錄，素行良好，有臺灣高等法院被告前案紀
    錄表可證。被告明知目前社會上以各種方式詐欺取財之惡質
    歪風猖獗，令人防不勝防，復加以詐財者多借用人頭帳戶致
    警方追緝困難，詐欺事件層出不窮，手法日益翻新，竟甘願
    淪為提供金融帳戶之人頭戶，以供他人逃避犯罪之查緝，嚴
    重破壞社會治安及有礙金融交易秩序，助長犯罪歪風，並增
    加追緝犯罪之困難，且被害人遭詐騙後所匯款項多數追索無
    著，使被害人財物遭受嚴重損失，甚且引發被害人身心受創
    亦所在多有，所衍生之社會危害性不輕，犯行非微，暨本案
    被害人遭詐騙之金額分別為1 萬元、10萬元，及被告犯罪之
    動機、方法、手段，犯罪後於審理時坦承犯行、態度尚稱良
    好等一切情狀，分別量處如主文所示之刑及諭知易科罰金之
    折算標準，並定應執行刑及易科罰金之折算標準。
五、被告前未曾受有期徒刑以上刑之宣告，此有上開臺灣高等法
    院被告前案紀錄表在卷可稽，其經此教訓，應知警惕而無再
    犯之虞，所宣告之刑，認以暫不執行為適當，併予宣告緩刑
    3 年。同時為深植被告守法之觀念，認此緩刑宣告有命被告
    為一定負擔之必要：茲被告陳明願向被害人乙○○支付相當
    數額之財產上損失即10萬元，支付方式為每月15日支付2 萬
    元，此方案已獲被害人乙○○當庭表示同意，有本院97年3
    月28日審判筆錄記載可稽，因被告已於97年3 月28日支付2
    萬元，有簽收領據1 只附卷為憑，故就其餘8 萬元部分命被
    告依主文所示之方式支付予被害人乙○○；又被告雖願意賠
    付另一被害人甲○○遭受詐騙之1 萬元，惟無法聯繫甲○○
    ，本院乃認公訴人請求被告將1 萬元向公庫支付，是為適當
    ，故命被告另向公庫支付1萬元，以啟自新。
六、應適用之法條：
    (一)刑事訴訟法第273 條之1 第1 項、第265 條、第299 條
        第1 項前段、第310 條之2 、第454 條第2 項。
    (二)刑法第30條、第339 條第1 項、第41條第1 項前段、第
        74條第1項第1款、第2項第3、4款、第51條第5 款。
    (三)刑法施行法第1 條之1 第1 項、第2 項前段。
七、如不服本件判決，得自收受送達之日起10日內，向本院提起
    上訴。
本案經檢察官吳曉婷到庭執行職務。
中    華    民    國    97    年    4     月    2     日
                  刑事第四庭    法  官  周淡怡
以上正本證明與原本無異。
如不服本判決，應於判決送達後10日內，向本院提出上訴書狀，
上訴書狀應「敘述具體上訴理由」，並按他造當事人之人數附繕
本。「切勿逕送上級法院」。
告訴人或被害人對於判決如有不服具備理由請求檢察官上訴者，
其上訴期間之計算係以檢察官收受判決正本之日期為準。
中    華    民    國    97    年    4     月    2     日
                                書記官  劉玫金
附錄論罪科刑法條全文
中華民國刑法第339條
意圖為自己或第3 人不法之所有，以詐術使人將本人或第3 人之
物交付者，處5 年以下有期徒刑、拘役或科或併科1,000 元以下
罰金。
以前項方法得財產上不法之利益或使第3人得之者，亦同。
前2項之未遂犯罰之。


司法院資訊處製作；財團法人民間司法改革基金會備份。
